【裁判字號】    98,訴,2007
【裁判日期】    980731
【裁判案由】    毒品危害防制條例
【裁判全文】
臺灣板橋地方法院刑事判決              98年度訴字第2007號
公  訴  人  臺灣板橋地方法院檢察署檢察官
被      告  乙○○
選任辯護人  趙元昊律師
            蕭欣怡律師
上列被告因違反毒品危害防制條例案件，經檢察官提起公訴（98
年度偵字第3902號），本院判決如下：
    主  文
乙○○販賣第三級毒品，處有期徒刑貳年捌月；如附表編號三所
示之物沒收銷燬，編號二、四、五所示之物均沒收。又轉讓第三
級毒品，處有期徒刑陸月；如附表編號一、六所示之物均沒收。
應執行有期徒刑參年，如附表編號三所示之物沒收銷燬，編號一
、二、四、五、六所示之物均沒收。
    事  實
一、乙○○基於販賣第三級毒品以營利及持有第二級毒品之犯意
    ，於民國98年1 月10日17時許，在臺北縣三重市○○路○ 段
    某處，以新臺幣（下同）1 萬4 千元之代價，向某真實姓名
    年籍不詳、綽號「阿元」之成年男子，販入淨重約50公克之
    第三級毒品愷他命（俗稱「K 他命」），並同時以2 千元之
    代價，向「阿元」購買含有第二級毒品甲基安非他命成分之
    圓形錠劑5 顆（合計淨重1.4880公克，取樣0.0110公克鑑定
    用罄，驗餘合計淨重1.4770公克），擬俟機將所販入之愷他
    命出售予不特定人牟利，並將所購買之上開圓形錠劑供已施
    用而持有之。
二、乙○○於覓得其出售第三級毒品愷他命之對象前，將上開販
    入之若干第三級毒品愷他命先予析離分裝，並將部分愷他命
    轉而供已施用。嗣友人陳奕祥於98年1 月21日17時40分許，
    至乙○○當時位於臺北縣蘆洲市○○○路○ 段70之12號5 樓
    住處樓下附近，擬向乙○○償還先前所欠債務之際，得知乙
    ○○持有第三級毒品愷他命，遂使用門號0000000000號行動
    電話撥打乙○○所有之門號0000000000號行動電話，向乙○
    ○索討愷他命，以供施用。詎乙○○竟另萌生轉讓第三級毒
    品之犯意，從其上址住處拿取其已析離分裝之第三級毒品愷
    他命之其中2 包（每包毛重均為0.75公克）下樓，無償交付
    予陳奕祥而轉讓之，擬供陳奕祥施用。甫完成交付行為之際
    ，旋為埋伏員警當場查獲，並從陳奕祥身上扣得上開乙○○
    所交付之第三級毒品愷他命2 包（即如附表編號一所示之物
    ）；嗣經乙○○之同意，員警搜索其上址住處，另扣得第三
    級毒品愷他命5 包（即如附表編號二所示之物）、含有第二
    級毒品甲基安非他命成分之圓形錠劑5 顆（即如附表編號三
    所示之物）及乙○○所有、供其販賣第三級毒品愷他命所用
    之分裝盤1 個、分裝卡片1 張（即如附表編號四、五所示之
    物）；供其與陳奕祥聯繫轉讓第三級毒品愷他命事宜所用之
    行動電話1 支（即如附表編號六所示之物）等物，始悉上情
    。
三、案經臺北縣政府警察局蘆洲分局報請臺灣板橋地方法院檢察
    署檢察官偵查起訴。
    理  由
一、關於證據能力：
  (一)按檢察官訊問被告或司法警察官、司法警察詢問犯罪嫌疑人
    時，除有急迫情況且經記明筆錄者外，應全程連續錄音；必
    要時，並應全程連續錄影，刑事訴訟法第100 條之1 第1 項
    、第100 條之2 定有明文。揆其立法意旨，乃在建立訊（詢
    ）問筆錄之公信力，並促使偵（調）查機關恪遵訊（詢）問
    程序之規定，以確保程序之合法正當。倘筆錄內所載之被告
    陳述與錄音或錄影之內容不符者，依同法第100 條之1 第2
    項、第100 條之2 規定，其不符之部分，不得作為證據。至
    於檢察官、司法警察官或司法警察未依規定全程連續錄音或
    錄影所進行之訊（詢）問筆錄，亦屬違背法定程序取得之證
    據，其有無證據能力，則應由法院適用同法第158 條之4 規
    定，依個案之具體情狀，審酌人權保障及公共利益之均衡維
    護，予以客觀權衡判斷之。經查：被告於98年1 月21日之警
    詢陳述，經本院受命法官勘驗其錄音紀錄，並與筆錄內容相
    核對，結果略以：1.筆錄第2 頁第16行起，警員問：「警方
    查獲你販賣給陳奕祥（Ｚ000000000）K 他命2 包價錢如何？
    」被告答：「一包賣新臺幣400 元。」而依錄音紀錄所示，
    被告當時原係答：「7 百元是他之前跟我借的」、「沒有給
    錢」、「那個我是給他的」；經警員質問：「你1 包賣他4
    百元是不是，你老實講我們才可以幫你，現場他也有講啊」
    等語，嗣出現疑似錄音中斷聲音，然後警員重覆相同問題，
    被告始答稱：「是」。2.筆錄第2 頁第26行起，警員問：「
    98年1 月11日4 時23分由0000000000號打你手機0000000000
    簡訊『我是阿文的老婆可以幫我裝五，我拿錢上去拜託』是
    否要買K 他命？」被告答：「是的。」惟依錄音紀錄所示，
    被告當時係答：「不是」；警員質以：「要不然是什麼？」
    被告答：「是他講要我去跟人家拿，可是我沒有接」；警員
    問：「他是傳簡訊啦，是不是？」被告答：「是」，而結束
    此段對答。3.筆錄第3 頁第6 行起，警員問：「你手機0000
    000000是否為販賣K 他命的手機？」被告答：「是的。」惟
    依錄音紀錄所示，被告當時係答：「是平常在用的電話」；
    警員隨即問：「我現在問你啦，是不是啦？」被告似遲疑未
    語。4.筆錄第3 頁第23行起，警員問：「你由何時開始販賣
    K 他命？轉讓賺取差額多少金額？」被告答：「98年1 月10
    日開始販賣K 他命（大部分是賣給朋友）。大約新臺幣3000
    至4000元左右。」而依錄音紀錄所示，被告當時係答：「我
    是跟他購買」、「是轉賣」；警員質問：「你不是在轉讓，
    在賺取嗎？轉讓嗎是不是，你什麼時候開始？」被告答：「
    1 月10日」；嗣警員再問：「轉讓賺取差價多少金額？」被
    告答：「幾千塊而已」，警員問：「是不是3 、4 千元」，
    被告似不置可否等情，此有本院受命法官勘驗筆錄1 份附卷
    可稽（見本院卷第41、42頁）。堪認上開警詢筆錄非但部分
    記載與錄音之內容不符，更有中斷錄音、未依規定全程連續
    錄音情事，此觀證人即當時製作上開警詢筆錄之警員甲○○
    到庭所述：（問：你在錄音過程中，錄音帶有無中斷？）我
    不太記得。（問：為何有疑似錄音中斷的聲音？）因為當時
    詢問被告，被告回答反反覆覆云云（見本院卷第51頁）尤明
    。鑑於警員當時僅因被告供詞反覆，竟置全程連續錄音、錄
    影之正當法律程序於不顧，故意中斷錄音，部分筆錄記載內
    容更與錄音內容不符，其動機顯不單純，違背法定程序之情
    節殊屬重大，依個案之具體情狀，並審酌人權保障及公共利
    益之均衡維護，本院認上開警詢筆錄應無證據能力，自不得
    作為證明被告有罪之依據。
  (二)偵卷所附被告於98年1 月22日檢察官偵訊時之錄影光碟1 片
    ，因不能使用電腦設備讀取，本院無從撥放勘驗。惟被告自
    始至終均未爭辯上開偵訊筆錄記載與其實際供述內容不符，
    且鑑於現階段刑事訴訟法規定檢察官代表國家偵查犯罪、實
    施公訴，依法其有訊問被告之權，而實務運作時，檢察官原
    則上均能遵守法律規定，鮮有違法取供情形，堪認上開錄影
    光碟應係燒拷或保存過程中不慎發生損壞，而非檢察官故意
    違反正當法律程序、不予連續錄音或錄影所致。又被告於該
    次偵訊時所為之供述內容，攸關其是否涉犯販賣第三級毒品
    之重罪，該罪足以嚴重危害國民身心健康及社會風氣，進而
    敗壞社會治安，依個案之具體情狀，並審酌人權保障及公共
    利益之均衡維護，經本院客觀權衡判斷之後，認仍應有證據
    能力。雖被告辯稱：警員當時有叫伊不可以翻供，否則會被
    檢察官收押云云。惟被告自承其知道販賣毒品係屬重罪，縱
    警員當時確有上述口頭警告，衡情尚不致影響其自由意志，
    而無礙其自白之任意性。此由被告於該次檢察官偵訊時，並
    非全部承認警方所移送之犯罪事實，反而辯稱扣案現金7 百
    元不是別人向伊購買愷他命之收入，而是朋友償還的錢等語
    （見偵卷第64頁），益徵被告當時確係本諸其自由意志而為
    應訊無疑。又被告於98年1 月21日下午為警逮捕後，因被告
    同意進行夜間詢問，自同日22時59分許起至翌日（即98年1
    月22日）0 時17分許接受警方詢問，嗣由警方於98年1 月22
    日11時40分解送至臺灣板橋地方法院檢察署，檢察官旋於同
    日14時31分許開始偵訊等情，觀乎臺北縣政府警察局蘆洲分
    局刑事案件移送書、相關筆錄所載甚灼。其全部過程未見違
    法，被告接受檢察官偵訊所經歷之時間亦無悖逆常情之處，
    兼以被告自始至終不曾表示檢察官有使用強暴、脅迫、利誘
    、詐欺等不正方法，當時亦不曾向檢察官表達有何體力不支
    或精神不濟狀況，足認其接受偵訊時之精神狀態應屬正常，
    檢察官亦無任何違法取供情事。辯護人稱被告於98年1 月22
    日接受檢察官偵訊之時，構成疲勞訊問云云，洵屬無據，自
    不足動搖上開偵訊筆錄之證據能力。
  (三)末按，被告以外之人於審判外之陳述，雖不符刑事訴訟法第
    159 條之1 至之4 之規定，而經當事人於審判程序同意作為
    證據，法院審酌該言詞陳述或書面陳述作成時之情況，認為
    適當者，亦得為證據；當事人、代理人或辯護人於法院調查
    證據時，知有第159 條第1 項不得為證據之情形，而未於言
    詞辯論終結前聲明異議者，視為有前項之同意，亦據刑事訴
    訟法第159 條之5 規範明確。經查：除上揭被告之供述外，
    本件被告、檢察官及辯護人於本院準備程序中均未就其他證
    據資料之證據能力提出爭執，且迄於言詞辯論終結前，亦未
    就本院所調查之其他證據資料主張有刑事訴訟法第159 條第
    1 項不得為證據之情形，應認均已同意其他證據資料得作為
    本案之證據。從而，以下所述之其他證據資料，縱有屬傳聞
    證據，且不符刑事訴訟法第159 條之1 至之4 規定之情形者
    ，業經本院審酌各該證據資料作成時之一切客觀情況，認均
    無不適當情事，而有證據能力，合先敘明。
二、販賣第三級毒品愷他命部分：
    訊據被告乙○○固坦承伊確有於上揭時、地，以1 萬4 千元
    之代價，向某真實姓名年籍不詳、綽號「阿元」之成年男子
    ，購入淨重約50公克之第三級毒品愷他命無訛，惟矢口否認
    有何販賣第三級毒品愷他命之犯行。辯稱：伊當時向「阿元
    」購買愷他命係擬供自己施用，沒有販賣以營利之意思云云
    。惟查：
  (一)被告於上揭時、地，曾以1 萬4 千元之代價，向某真實姓名
    年籍不詳、綽號「阿元」之成年男子，購入淨重約50公克之
    第三級毒品愷他命乙情，迭據被告供承不諱，且有如附表編
    號一、二所示之物扣案可資佐證；上開扣案物經送鑑定結果
    ，為第三級毒品愷他命無訛，總共7 包之合計淨重40.2630
    公克，取樣0.0006公克鑑定用罄，驗餘合計淨重37.1954 公
    克，亦有交通部民用航空局航空醫務中心98年3 月9 日航藥
    鑑字第0981150 號鑑定書1 份存卷可稽（見偵卷第94頁），
    此部分之事實首堪認定。
  (二)被告於98年1 月22日檢察官偵訊時供稱：（問：跟「阿元」
    買愷他命是要轉賣賺差價？）對，我是第一次跟人買，但還
    沒賣出就被抓了。（問：何時、地向「阿元」買愷他命？）
    98年1 月10日買進愷他命，準備要出售，全部貨賣出去的話
    ，可以賺3 千到4 千元等語（見偵卷第64頁），已明確自白
    其向「阿元」販入第三級毒品愷他命，自始即打算於販售後
    賺取3 千至4 千元之差價，是其主觀上有販售營利之意圖，
    昭然若揭。參酌被告當時一次向「阿元」購買之第三級毒品
    愷他命之數量不少（淨重約50公克），且扣案如附表編號一
    、二所示之第三級毒品愷他命合計7 包，經警方當場使用電
    子秤秤重，其中5 包（即證物編號01、02、04、05、06者）
    之毛重均為0.75公克，有採證照片5 幀可憑（見偵卷第50至
    52頁），復從被告住處扣得分裝工具即如附表編號四、五所
    示之分裝盤1 個、分裝卡片1 張，顯見被告於購入愷他命之
    後，有使用扣案之分裝盤、分裝卡片，將愷他命分裝成固定
    零微數量之行為，益徵其上開自白屬實，而堪採信。雖被告
    嗣改稱：伊當時向「阿元」購買愷他命係擬供自己施用，沒
    有販賣以營利之意思云云；另於本院審理時供稱：伊是為了
    節制自己的施用數量，所以用目測分裝，每包數量沒有固定
    云云（見本院卷第56頁）。惟被告購入愷他命之目的倘係單
    純供己施用，基於節制施用數量，而以目測方式隨意分裝，
    則上開扣案愷他命5 包之毛重豈有可能均一致為0.75公克？
    所辯洵與常情相違。經本院提出質疑，被告復改口辯稱：伊
    跟別人拿愷他命的時候就是這樣了（意謂別人已經分裝好了
    ），只有伊拿給陳奕祥的那2 包愷他命是伊自己分裝的，其
    餘是伊跟別人購買時，就叫對方把愷他命分裝好云云（見本
    院卷第56頁反面）。惟被告購入愷他命之時，倘「阿元」已
    有分裝成若干小包，嗣遇陳奕祥索討，被告當可逕取「阿元
    」已經分裝好之小包愷他命交付之，何以大費周章另外自己
    分裝交付？況且，被告當時交給陳奕祥之愷他命2 包，其毛
    重均為0.75公克，此觀扣押物品目錄表（見偵卷第34頁）載
    明該2 包愷他命之合計毛重為1.5 公克甚灼，倘被告當時係
    因陳奕祥索討而臨時隨意分裝，何以數量竟能適巧與被告所
    謂「阿元」已分裝好之各包愷他命相同，均為毛重0.75公克
    ？在在與情理相違，足認被告嗣後一再翻異前詞，乃係事後
    畏罪卸責之詞，委不足採。
  (三)按毒品危害防制條例第4 條所謂之販賣行為，不以販入後復
    行賣出為必要，祇要以營利之意思，而有販入或賣出二者其
    一之行為，即足構成。換言之，行為人之持有毒品，其主觀
    上有營利售賣之意圖，而販入毒品，雖未及賣出，仍應論以
    販賣毒品罪既遂罪責。本件被告自始有賺取差價之營利意思
    ，以新臺幣1 萬4 千元之代價，向「阿元」販入第三級毒品
    愷他命約50公克，俱如前述，雖被告未及覓得其出售第三級
    毒品愷他命之對象，即為警查獲，揆諸上揭說明，仍應構成
    販賣第三級毒品既遂罪。
  (四)綜上所述，此部分事證明確，被告販賣第三級毒品之犯行堪
    予認定。
三、持有第二級毒品甲基安非他命部分：
    訊據被告固坦承伊於上揭時、地，向真實姓名年籍不詳、綽
    號「阿元」之成年男子，購入第三級毒品愷他命之時，同時
    有以2 千元之代價，向「阿元」購買扣案如附表編號三所示
    之圓形錠劑5 顆（起初辯稱是「阿元」送的，見本院卷第18
    頁反面；嗣始承認伊係以2 千元向「阿元」購買的，見本院
    卷第56頁），擬供自己施用而持有無訛，惟矢口否認持有第
    二級毒品之犯行。辯稱：「阿元」當時稱該5 顆錠劑是搖頭
    丸，伊不知道其內含有甲基安非他命成份云云。惟查：
  (一)本件警員查獲被告後，從被告住處內起出扣案如附表編號三
    所示之圓形錠劑5 顆，且該5 顆圓形錠劑經送鑑定結果，檢
    出第二級毒品甲基安非他命（Methamphetamine） 成分，合
    計淨重1.4880公克，取樣0.0110公克鑑定用罄，驗餘合計淨
    重1.4770公克等情，此有搜索扣押筆錄暨扣押物品目錄表、
    交通部民用航空局航空醫務中心98年3 月9 日航藥鑑字第09
    81153 號毒品鑑定書（見偵卷第93頁）各1 份附卷可稽。故
    該5 顆圓形錠劑含有第二級毒品甲基安非他命成分，且原係
    在被告實力支配範圍之下，均屬明確。
  (二)至於該5 顆圓形錠劑之來源，係被告當時向「阿元」販入第
    三級毒品愷他命之時，同時另以2 千元之代價向「阿元」購
    買，擬將該5 顆圓形錠劑供被告自己施用等情，亦據被告坦
    承在卷。顯見被告自始即係基於施用毒品之目的，斥資向毒
    品提供者「阿元」購買上開圓形錠劑5 顆，其對於該5 顆圓
    形錠劑含有第二級毒品甲基安非他命乙節，衡情自應知之甚
    稔。雖被告辯稱：「阿元」當時稱該5 顆錠劑是搖頭丸云云
    ，即令不虛，「阿元」當時既已表明該5 顆錠劑是「搖頭丸
    」，而所謂「搖頭丸」係MDMA之俗稱，同屬毒品危害防制條
    例所列之第二級毒品，益徵被告自始即意在購入第二級毒品
    而持有之，其對於該5 顆錠劑實係含有甲基安非他命成分，
    縱非明確知悉，至少亦屬可以預見，洵未逸脫其主觀上之認
    識範圍。詎被告仍不違背其本意而執意收受而持有之，擬將
    該5 顆圓形錠劑供自己施用，嗣未及施用，即為警查獲，自
    應構成持有第二級毒品罪。綜上所述，此部分事證甚為明確
    ，被告持有第二級毒品之犯行堪予認定。
四、轉讓第三級毒品愷他命部分：
    此部分事實，業據被告於偵訊及本院審理時坦承不諱，核與
    證人陳奕祥於警詢及偵訊時所述情節相合，且有證人即查獲
    警員丙○○、甲○○於本院審理時之證述可參，及如附表編
    號一所示之第三級毒品愷他命2 包、編號六所示之行動電話
    1 支扣案可資佐證，足認被告此部分之自白與事實相符。綜
    上，此部分事證亦屬明確，被告轉讓第三級毒品之犯行同堪
    認定。
五、核被告所為，係犯毒品危害防制條例第4 條第3 項之販賣第
    三級毒品罪、同條例第11條第2 項之持有第二級毒品罪、同
    條例第8 條第3 項之轉讓第三級毒品罪（查被告行為後，毒
    品危害防制條例業於98年5 月20日修正公布第4 條、第11條
    等條文，然參照98年6 月8 日法務部法檢字第0980802279號
    函依同條例第36條規定，修正條文應自公布後6 個月即98年
    11月20日始施行，目前尚無比較新舊法適用之問題）。其持
    有第三級毒品愷他命進而販賣、轉讓，持有愷他命之低度行
    為，為販賣、轉讓之高度行為所吸收，不另論罪。又被告係
    以一個行為，向某真實姓名年籍不詳、綽號「阿元」之成年
    男子，販入第三級毒品愷他命及購買含有第二級毒品甲基安
    非他命成分之圓形錠劑，而一併持有之，同時觸犯販賣第三
    級毒品罪及持有第二級毒品罪，為想像競合犯，應依刑法第
    55條規定從一重論以販賣第三級毒品罪。所犯上開販賣第三
    級毒品罪、轉讓第三級毒品罪，犯意各別，行為互殊，應予
    分論併罰。查被告基於營利之意思，向「阿元」販入第三級
    毒品愷他命，固屬既遂犯，惟其未及販出即為警查獲，尚無
    實際利得，亦未實際造成危害他人身心健康之惡害，而毒品
    危害防制條例第4 條第3 項之販賣第三級毒品罪之法定刑為
    5 年以上有期徒刑，得併科5 百萬元以下罰金，法重情輕，
    堪予憫恕，此部分依刑法第59條規定減輕其刑，以求量刑之
    妥適平衡。爰審酌被告正值青盛之年，不思努力向上，漠視
    毒品之危害性，竟基於販售營利之意思，販入第三級毒品愷
    他命，嗣另行起意將所持有之愷他命轉讓予他人，有危害社
    會風氣、進而敗壞社會治安之虞，兼衡其素行狀況、智識程
    度、犯罪之動機、目的、手段，及僅就轉讓第三級毒品部分
    坦承犯行，其餘部分均飾詞狡辯等一切情狀，分別量處如主
    文所示之刑，並定其應執行刑，以資懲儆。扣案如附表編號
    三所示之圓形錠劑5 顆，為本案查獲之第二級毒品，應依毒
    品危害防制條例第18條第1 項前段規定沒收銷燬；如附表編
    號四、五所示之分裝盤1 個、分裝卡片1 張，均為被告所有
    ，此據被告供承在卷，查係被告販入第三級毒品愷他命後分
    裝使用之工具，為供被告犯毒品危害防制條例第4 條第3 項
    之罪所用之物，應依同條例第19條第1 項規定沒收之；如附
    表編號一、二所示之愷他命，分別為被告所販賣、轉讓之第
    三級毒品，為違禁物，不問屬於犯罪行為人與否，均應依刑
    法第38條第1 項第1 款規定宣告沒收；如附表編號六所示之
    行動電話1 支，則係被告所有、供其與陳奕祥聯繫轉讓第三
    級毒品事宜所用之物，爰依刑法第38條第1 項第2 款規定宣
    告沒收。至於本案查獲時，同時在被告住處扣得含有第三級
    毒品硝甲西泮成分之圓形錠劑1 顆、從陳奕祥身上扣得現金
    700 元，均查無證據堪認與本案有何關聯，爰不於本案處理
    之，附此敘明。
據上論斷，應依刑事訴訟法第299 條第1 項前段，毒品危害防制
條例第4 條第3 項、第8 條第3 項、第11條第2 項、第18條第1
項前段、第19條第1 項，刑法第11條前段、第55條、第59條、第
38條第1 項第1 款、第2 款、第51條第5 款、第9 款，判決如主
文。
本案經檢察官謝岳龍到庭執行職務。
中    華    民    國    98    年    7     月    31    日
                  刑事第十一庭  審判長法  官  陳鴻清
                                      法  官  劉安榕
                                      法  官  朱嘉川
以上正本證明與原本無異。
如不服本判決應於收受送達後10日內向本院提出上訴書狀，並應
敘述具體理由；其未敘述上訴理由者，應於上訴期間屆滿後20日
內向本院補提理由書（均須按他造當事人之人數附繕本）「切勿
逕送上級法院」。
                                      書記官  陳聖儒
中    華    民    國    98    年    8     月    21    日
附錄本案論罪科刑法條全文：
毒品危害防制條例第4 條
製造、運輸、販賣第一級毒品者，處死刑或無期徒刑；處無期徒
刑者，得併科新臺幣1 千萬元以下罰金。
製造、運輸、販賣第二級毒品者，處無期徒刑或7 年以上有期徒
刑，得併科新臺幣7 百萬元以下罰金。
製造、運輸、販賣第三級毒品者，處5 年以上有期徒刑，得併科
新臺幣5 百萬元以下罰金。
製造、運輸、販賣第四級毒品者，處3 年以上10年以下有期徒刑
，得併科新臺幣3 百萬元以下罰金。
製造、運輸、販賣專供製造或施用毒品之器具者，處1 年以上7
年以下有期徒刑，得併科新臺幣1 百萬元以下罰金。
前五項之未遂犯罰之。
毒品危害防制條例第8條
轉讓第一級毒品者，處1 年以上7 年以下有期徒刑，得併科新臺
幣1 百萬元以下罰金。
轉讓第二級毒品者，處6 月以上5 年以下有期徒刑，得併科新臺
幣70萬元以下罰金。
轉讓第三級毒品者，處3 年以下有期徒刑，得併科新臺幣30萬元
以下罰金。
轉讓第四級毒品者，處1 年以下有期徒刑，得併科新臺幣10萬元
以下罰金。
前四項之未遂犯罰之。
轉讓毒品達一定數量者，加重其刑至二分之一，其標準由行政院
定之。
毒品危害防制條例第11條
持有第一級毒品者，處3 年以下有期徒刑、拘役或新臺幣5 萬元
以下罰金。
持有第二級毒品者，處2 年以下有期徒刑、拘役或新臺幣3 萬元
以下罰金。
持有專供製造或施用第一、二級毒品之器具者，處1 年以下有期
徒刑、拘役或新臺幣1 萬元以下罰金。
持有毒品達一定數量者，加重其刑至二分之一，其標準由行政院
定之。
附表：
┌──┬───────────┬──┬────────────────┐
│編號│品名                  │數量│ 備              註             │
├──┼───────────┼──┼────────────────┤
│一  │第三級毒品愷他命      │2 包│總共7 包之合計淨重40.2630 公克，│
├──┼───────────┼──┤取樣0.0006公克鑑定用罄，驗餘合計│
│二  │第三級毒品愷他命      │5 包│淨重37.1954 公克                │
├──┼───────────┼──┼────────────────┤
│三  │含有第二級毒品甲基安非│5 顆│合計淨重1.4880公克，取樣0.0110公│
│    │他命成分之圓形錠劑    │    │克，驗餘合計淨重1.4770公克      │
├──┼───────────┼──┼────────────────┤
│四  │分裝盤                │1 個│                                │
├──┼───────────┼──┼────────────────┤
│五  │分裝卡片              │1 張│                                │
├──┼───────────┼──┼────────────────┤
│六  │行動電話              │1 支│含門號0000000000號SIM 卡1 枚    │
└──┴───────────┴──┴────────────────┘

司法院資訊處製作；財團法人民間司法改革基金會備份。
